【裁判字號】    97,聲,1384
【裁判日期】    971020
【裁判案由】    返還提存物
【裁判全文】
臺灣桃園地方法院民事裁定              97年度聲字第1384號
聲  請  人  大眾商業銀行股份有限公司
                        地下1.
法定代理人  乙○○
                        地下1.
代  理  人  丙○○
相  對  人  李雅評即富多食品商行
            甲○○
上列當事人間請求返還提存物事件，本院裁定如下：
    主  文
本院九十五年度存字第五七三九號提存事件聲請人所提存之擔保
金新臺幣壹拾肆萬元，准予返還。
    理  由
一、按訴訟終結後，供擔保人證明已定20日以上之期間，催告受
    擔保利益人行使權利而未行使者，或法院依供擔保人之聲請
    ，通知受擔保利益人於一定期間行使權利並向法院為行使權
    利之證明而未證明者，法院應依供擔保人之聲請，以裁定命
    返還其提存物，民事訴訟法第104 條第1 項第3 款定有明文
    ，前開規定於其他依法令供訴訟上之擔保者準用之，同法第
    106 條亦設有規定。
二、本件聲請意旨略以：聲請人與相對人間假扣押事件，聲請人
    前遵本院95年度裁全字第8939號民事裁定，提存新臺幣 (下
    同)14 萬元 (本院95年存字第5739號)， 而聲請對相對人李
    雅評、甲○○為假扣押執行，嗣經對相對人甲○○對於第三
    人南亞塑膠工業股份有限公司錦興廠之薪資債權為假扣押執
    行在案 (本院95年執全字第4897號)。 嗣聲請人取得本票裁
    定執行名義，並聲請調卷執行 (本院96 年 執字第27019 號
    )， 經本院民事執行處以命令將相對人甲○○對於第三人南
    亞塑膠工業股份有限公司錦興廠之薪資債權移轉於聲請人而
    執行終結，是本件假扣押執行程序業已終結，聲請人並聲請
    本院以97年聲字第1076號函通知相對人於函到21日內行使權
    利，然迄今均未見相對人有任何訴訟之主張，為此聲請裁定
    返還提存物等語，並提出本院95年裁全字第8939號、95年度
    票字第15422 號裁定書、95年存字第5739號提存書、本院民
    事執行處執行命令、本院97年聲字第1076號函等為證，並經
    本院職權調閱本院95年度裁全字第8939號、95年度執全字第
    4897號、95年度存字第5739號、96年度執字第27019 號、97
    年度聲字第1076號各該卷宗核閱屬實。另相對人於收受本院
    通知限期行使權利函後，期滿迄未據向本院提出行使權利之
    證明，經查其亦未行使權利，並有本院民事紀錄科查詢表及
    臺灣高雄地方法院函各一份在卷可參，從而聲請人聲請返還
    擔保金，自無不合，應予准許。
三、依民事訴訟法第104條第1項第3款、第106條，裁定如主文。
中    華    民    國    97    年    10    月    20    日
                  民事第三庭    法  官  黃斯偉
以上正本係照原本作成。
如對本裁定抗告須於裁定送達後10日內向本院提出抗告狀，並應
繳納抗告裁判費新台幣1,000 元。
中    華    民    國    97    年    10    月    20    日
                                書記官  古秋梅


司法院資訊處製作；財團法人民間司法改革基金會備份。
